臺灣板橋地方法院刑事判決　　　　　　 100年度訴字第2501號
公　訴　人　臺灣板橋地方法院檢察署檢察官
被　　　告　曹錦文
上列被告因毒品危害防制條例案件，經檢察官提起公訴（100 年
度毒偵字第5916號），被告於本院準備程序進行中就被訴事實為
有罪之陳述，經本院合議庭裁定由受命法官獨任進行簡式審判程
序，判決如下：
    主  文
曹錦文施用第一級毒品，處有期徒刑陸月，如易科罰金，以新臺
幣壹仟元折算壹日；又施用第二級毒品，處有期徒刑月，如易
科罰金，以新臺幣壹仟元折算壹日，扣案之紅色罐口吸食器壹組
沒收。應執行有期徒刑柒月，如易科罰金，以新臺幣壹仟元折算
壹日，扣案之紅色罐口吸食器壹組沒收。
    事  實
一、曹錦文前於民國95年間，因施用毒品案件，經本院以95年度
    毒聲字第2125號裁定送觀察、勒戒後，認有繼續施用毒品之
    傾向，再由本院以96年度毒聲字第1059號裁定令入戒治處所
    施以強制戒治，於97年3 月19日強制戒治執行完畢經釋放出
    所。詎仍不知悔改，竟基於施用第一級毒品海洛因之犯意，
    於100 年8 月19日18時45分許為警採尿前26小時內之某時（
    應扣除為警拘捕至採尿時止人身自由受公權力拘束無從施用
    毒品之時間），在其位於新北市○○區○○街25號旁之鐵皮
    屋旁，以將海洛因置入針筒加水稀釋後注射進入體內之方式
    ，施用海洛因1 次；又基於施用第二級毒品甲基安非他命之
    犯意，於100 年8 月19日某時另在上址之內，以將甲基安非
    他命置於紅色罐口吸食器內燒烤玻璃球加熱吸取所生煙霧方
    式，施用甲基安非他命1 次。嗣於同日15時40分許，為警在
    上址查獲，並扣得吸食器2 組，經採集其尿液送驗，結果呈
    現嗎啡類、安非他命、甲基安非他命陽性反應。
二、案經新北市政府警察局中和第二分局報告臺灣板橋地方法院
    檢察署檢察官偵查起訴。
    理  由
一、本案被告曹錦文所犯係死刑、無期徒刑、最輕本刑為三年以
    上有期徒刑以外之罪，且非高等法院管轄之第一審案件，其
    於準備程序中就被訴事實為有罪之陳述，經本院告知簡式審
    判程序之旨，並聽取公訴人、被告之意見後，經合議庭裁定
    由受命法官獨任進行簡式審判程序，合先敘明。
二、上揭犯罪事實，業經被告於本院準備程序及審理中坦承不諱
    ，而其為警所採集之尿液經送驗結果，確實呈海洛因代謝物
    嗎啡類，與安非他命、甲基安非他命陽性反應，此有新北市
    政府警察局中和第二分局毒品案犯罪嫌疑人姓名及代碼對照
    表、臺灣檢驗科技股份有限公司100 年9 月2 日編號：UL/2
    011/00000000號濫用藥物檢驗報告乙紙在卷可憑，此外，並
    有被告所有而供其施用第二級毒品所用之紅色罐口吸食器1
    組扣案可資佐證。而按海洛因經注射或吸入人體後，約百分
    之八十於24小時內自尿中排出，一般而言，尿液中能否驗出
    嗎啡陽性反應與其投與量、投與途徑、採尿時間、個人體質
    及檢測方法之靈敏度有關，國外曾有文獻報導注射6 毫克之
    海洛因鹽酸鹽，其代謝物嗎啡之平均可檢出時限約為26小時
    ，業經行政院衛生署藥物食品檢驗局於81年9 月8 日以藥檢
    壹字第8114885 號函述綦詳，此為本院職務上已知悉之事項
    。查被告雖於本院準備程序中稱其是在被查獲前2 、3 日（
    即100 年8 月16、17日）某時許施用海洛因1 次，惟以上時
    點距員警採得被告尿液之際均已逾26小時，揆諸上開說明，
    應可認被告記憶有所誤植。被告上開驗尿結果中既含有海洛
    因代謝物嗎啡類陽性反應，且該結果係採用氣相層析質譜儀
    法進行確認而得，當足排除被告係因服用藥物導致呈毒品偽
    陽性反應之可能，堪認其於100 年8 月19日18時45分許為警
    採尿前回溯26小時內之某時（扣除為警拘捕至採尿時止人身
    自由受公權力拘束無從施用毒品之時間），曾施用第一級毒
    品海洛因無誤。再查被告曾因施用毒品案件，經本院裁定送
    觀察、勒戒及強制戒治，於97年3 月19日方經釋放出所等情
    ，有臺灣高等法院被告前案紀錄表1 份存卷可查，其於上開
    強制戒治執行完畢釋放後5 年內再犯本案施用毒品，犯行洵
    堪認定，綜上各述，本案事證明確，應對被告予以追訴並依
    法論科。
三、核被告所為，係犯毒品危害防制條例第10條第1 項之施用第
    一級毒品罪及同條第2 項之施用第二級毒品罪。其施用前持
    有第一、二級毒品之低度行為，應分別為施用之高度行為所
    吸收，均不另論罪。又被告所犯施用第一級毒品、第二級毒
    品2 罪之間，犯意各別、行為互殊，應予分論併罰。爰審酌
    被告前已因施用毒品案件經送觀察、勒戒及強制戒治，仍不
    能戒除毒癮，再次漠視法令禁制而犯本罪，顯見其戒除毒癮
    之意志薄弱，然施用毒品所生危害，實以自戕身心健康為主
    ，對於他人尚無明顯直接之實害，及其犯後坦承犯行，態度
    尚佳等一切情狀，分別量處如主文所示之刑，並均諭知易科
    罰金之折算標準，再合併定其應執行刑及諭知易科罰金之折
    算標準，以示懲儆。
四、扣案之紅色罐口吸食器1 組，經被告承認為其所有供本案施
    用第二級毒品犯罪憑用之物，爰依刑法第38條第1 項第2 款
    之規定，於其施用第二級毒品罪名之主文項內宣告沒收。至
    另組扣案之吸食器，因不具違禁物之性質，被告亦否認該物
    品與本案有關，查無得徵此同為其犯行所用工具之相關證據
    ，本院自無從一併宣告沒收，附此陳明。
據上論斷，應依刑事訴訟法第273 條之1 第1 項、第299 條第1
項前段，毒品危害防制條例第10條第1 項、第2 項，刑法第11條
前段、第41條第1 項前段、第38條第1 項第2 款、第51條第5 款
，判決如主文。
本案經檢察官黃睦涵到庭執行職務。
中    華    民    國   100    年    11    月    30    日
                  刑事第六庭  法  官  盧軍傑
上列正本證明與原本無異。
如不服本判決，應於判決送達後10日內敘明上訴理由，向本院提
出上訴狀 (應附繕本) ，上訴於臺灣高等法院。其未敘述上訴理
由者，應於上訴期間屆滿後20日內向本院補提理由書「切勿逕送
上級法院」。
                              書記官  周玉茹
中    華    民    國   100    年    11    月    30    日
附錄本案論罪科刑法條全文：
毒品危害防制條例第10條
施用第一級毒品者，處6月以上5年以下有期徒刑。
施用第二級毒品者，處3年以下有期徒刑。